臺北高等行政法院判決
　　　　　　　　　　　　　　　　　　 94年度訴字第00238號
　　　　　　　　　　　　　　　.
原　　　告　良運洋行有限公司
代　表　人　甲○○
訴訟代理人　蘇漢祥　律師
被　　　告　財政部臺北市國稅局
代　表　人　張盛和（局長）
訴訟代理人　乙○○
上列當事人間因違反稅捐稽徵法罰鍰事件，原告不服財政部中華
民國93年11月17日台財訴字第09300201640號訴願決定，提起行
政訴訟。本院判決如下：
　　主  文
原告之訴駁回。
訴訟費用由原告負擔。
　　事  實
一、事實概要：
  　緣原告民國（以下同）87年度營利事業所得稅結算申報，原
    列報全年所得額為新台幣（以下同）9,780,120元、前5年核
    定虧損未扣除餘額9,560,529元、課稅所得額為219,591元，
    嗣因原告涉嫌取具虛設行號通亞企業有限公司（下稱通亞公
    司）發票計45,532,480元，案經台北市稅捐稽徵處查獲通報
    ，被告機關初查以其進貨取具非交易對象之發票，核有會計
    帳冊簿據不完備之情事，乃否准其前5年核定虧損之抵減，
    核定前5年核定虧損扣除額為0元，又原告未取具實際交易對
    象發票，另依稅捐稽徵法第44條規定按查明認定之總額處以
    百分之5之罰鍰計2,276,624元。原告不服，申經復查結果，
    未獲變更，提起訴願，經財政部92年4月3日台財訴字第0910
    074059號訴願決定，將罰鍰部分撤銷，著由被告機關另為處
    分，其餘訴願駁回。罰鍰部分經被告機關重核結果，仍維持
    原核定，原告猶表不服，提起訴願亦遭決定駁回，遂提起本
    件行政訴訟。
二、兩造聲明：
　　(一)原告聲明求為判決：1.訴願決定、原處分均撤銷。
                        2.訴訟費用由被告負擔。
　　(二)被告聲明求為判決：1.駁回原告之訴。
                        2.訴訟費用由原告負擔。
三、兩造之爭點：被告認定原告有取具非實際交易對象之發票，
    作為進貨憑證之情事，依稅捐稽徵法第44條規定，處以百分
    之5罰鍰2,276,624元，是否適法？
　　(一)原告主張之理由：
      1.訴外人楊則燾擔任通亞公司負責人時的犯罪時間、對象
        均與本案原告無關聯，原告並無進貨取具非交易對象之
        發票之情事：
        (1)按最高行政法院39年判字第2號判例意旨：「當事人
          主張事實，須負舉證責任，倘其所提出之證據，不足
          為主張事實之證明，自不能認其主張之事實為真實。
          又行政官署對於人民有所處罰，必須確實證明其違法
          之事實。倘不能確實證明違法事實之存在，其處罰即
          不能認為合法。」；36年判字第16號判例意旨：「當
          事人主張事實須負舉證責任倘其所提出之證據不足為
          主張事實之證明自不能認其主張之事實為真實」；62
          年判字第402號判例意旨：「事實之認定，應憑證據
          ，為訴訟事件所適用之共通原則。行政罰之處罰，雖
          不以故意為要件，然其違法事實之認定，要不能僅憑
          片面之臆測，為裁判之基礎。」。再者，按最高行政
          法院86年判字第1372號及86年判字第3046號判決中分
          別指出：「企業取得虛設行號發票，須真有虛報進項
          稅額，造成逃漏稅，稅捐機關才可補稅再加處罰。至
          於企業是否虛報進項稅額，應由稅捐機關舉證非由企
          業證明」。
        (2)被告所稱通亞公司涉嫌虛設行號，而該公司之歷任負
          責人皆已移送司法機關訴究。然經查臺灣臺北地方法
          院檢察署89年度偵字第853號檢察官起訴之案件之被
          告為楊則燾，而並非被告所稱歷任的負責人皆依法移
          送。而楊則燾係於87年8月13日（起訴書誤載為87年7
          月28日，正確日期應為87年8月13日，此可由經濟部
          商業司網站所載關於通亞公司之基本資料內之最後變
          更日期為87年8月13日）起擔任通亞公司之董事（見
          證物5），依公司法第8條第1項規定為該公司之負責
          人，亦為商業會計法第4條第1款規定之商業負責人。
        (3)查，臺灣台北地方法院檢察89年度偵字第853號起訴
          案件，起訴後由臺灣台北地方法院刑事庭以90年度易
          字第1999號違反稅捐稽徵法案受理，並已於92年4月
          21日判決被告楊則燾無罪，此有判決書資料可稽（見
          證物6）。依該判決所述之犯罪事實係以「被告楊則
          燾於民國87年7月28日起，擔任設於台北市○○路○段
          115巷14號通亞企業有限公司之負責人，明知該公司
          無營業事實，卻虛開發票15紙（虛增銷售總額新台幣
          41,320,500元），幫助凌力通訊有限公司、興滿企業
          有限公司、欣淵企業有限公司及堅咸企業有限公司，
          總計逃漏營業稅2,066,025元，因認楊則燾涉犯稅捐
          稽徵法第43條第1項幫助他人逃漏稅捐罪嫌」等語。
          而該案係判決被告楊則燾無罪。退步言之，縱被告楊
          則燾有犯稅捐稽徵法第43條第1項幫助他人逃漏稅捐
          罪嫌，其犯罪事實係指幫助凌力通訊有限公司、興滿
          企業有限公司、欣淵企業有限公司及堅咸企業有限公
          司等四家公司逃漏營業稅共計2,066,025元，然並無
          指被告楊則燾有為原告逃漏營業稅之犯罪事實，判決
          理由也無認定該通亞公司係虛設行號之公司。
        (4)次查，檢察官起訴被告楊則燾涉犯違反稅捐稽徵法罪
          嫌，係以臺北市稅捐稽徵處稽核報告書、異常查核清
          單13張、該處北市稽核甲字第9062886400號函文為其
          論據，而所指之4家公司所開立之發票時間均是在87
          年11月、12月間，而本案關於原告向通亞公司購貨之
          時間係自87年4月初至7月底止，當時通亞公司的負責
          人為蔣洪漪，而不是楊則燾，檢察官依據臺北市稅捐
          稽徵處所檢送的資料中並無關於本案原告有與通亞公
          司間有違反稅捐稽徵法之事證，且除原告與通亞公司
          交易時之負責人有所不同之外；與該案所的犯罪時間
          亦有所不同，兩者之情節不同，當不得相提並論，更
          遑論有犯罪之事實存在。
        (5)按「納稅義務人虛報進項稅額者，除追繳稅款外，按
          所漏稅額處1倍至10倍（修正前為5倍至20倍）罰鍰」
          ，固為營業稅法第51條第5款所明定。然依司法院大
          法官會議釋字第337號解釋之意旨，營業稅法第51條
          第5款之規定，應以納稅義務人有虛報進項稅額，並
          因而逃漏稅款者，始得據以追繳稅款及處罰。且財政
          部為符合司法院大法官會議釋字第337號解釋意旨，
          對於營業人取得非實際交易對象所開立之統一發票作
          為進項憑證申報扣抵銷項稅額之案件，亦認應視情節
          ，分別依左列原則處理：(一)取得虛設行號發票申報扣
          抵之案件：1.無進貨事實者…2.有進貨事實者：…(2)
          因虛設行號係專以出售統一發票牟取不法利益為業，
          並無銷貨事實，故取得虛設行號發票之營業人自亦無
          向該虛設行號進貨支付進項稅額之事實，除該營業人
          能證明確有支付進項稅額予實際銷貨之營業人，並經
          稽徵機關查明該稅額已依法報繳者，應依營業稅法第
          19條第1項第1款規定，就其取得不得扣抵憑證扣抵銷
          項稅額部分，追補稅款，不再處漏稅罰外，其虛報進
          項稅額，已構成逃漏稅，應依營業稅法第51條規定補
          稅並處罰…。亦為財政部83年7月9日台財稅第831601
          371號函釋在案。故取得虛設行號發票申報扣抵之案
          件，對於納稅義務人是否有進貨事實，關係至為重要
          ，稽徵機關為此類案件之處理，自應依證據法則，認
          定其事實，並依相關稅法之規定，為是否追繳或處罰
          之處理。
        (6)被告以及財政部均已查證稱原告在當年度確實有進貨
          的事實存在，而被告僅強調因為通亞公司已經移送司
          法機關訴追刑責之虛設行號，並以有臺灣臺北地方法
          院檢察署89年度偵字第853號檢察官起訴書為證來論
          斷通亞公司係虛設行號，及事後提出之台灣高等法院
          刑事判決資料等，惟查：通亞公司在該案之判決內
          容裡，承審法官並無認定通亞公司是虛設行號之公司
          ；楊則燾擔任通亞公司的負責人的時間係在87年8
          月13日，與本案原告當時交易時的負責人為蔣洪漪，
          而不是楊則燾，二者不同，且無關聯；楊則燾在擔
          任通亞公司的負責人之犯罪時間係在87年11、12月間
          ，而本案原告在與通亞公司交易的時間係在87年4月
          初至7月底止，時間並不相符；依台北市稅捐稽徵
          處移送台北地檢署偵辦楊則燾違反稅捐稽徵法案件，
          其犯罪事實係指幫助凌力通訊有限公司、興滿企業有
          限公司、欣淵企業有限公司及堅咸企業有限公司等四
          家公司逃漏營業稅，並無指楊則燾有為原告逃漏營業
          稅之犯罪事實，被告僅係以臆測之方式來推論，顯非
          恰當。原告在當時依一般經驗法則訂貨、驗貨、收貨
          及貨到付款，並依規定索取統一發票，已盡商場慣例
          應有之注意，並無所謂無進貨事實之不實發票。
        (7)按行政法院判決可不受刑事判決影響，此有最高行政
          法院87年度判字第239號判決理由載明：「檢察官起
          訴書僅供參考，不得做為認定企業取得非實際交易對
          象發票補稅唯一證據，稅捐機關須提出更具體的證據
          」。故一般虛設行號並非一開始即屬虛設行號，其中
          部份確有營業事實，被告機關忽視部份事實不進行調
          查確認證據，實嫌率斷。
      2.本件已有違反一事不二罰之情形：
        (1)按大法官釋字第503號解釋意旨以：「納稅義務人違
          反作為義務而被處行為罰，僅須其有違反作為義務之
          行為即應受處罰；而逃漏稅捐之被處漏稅罰者，則須
          具有處罰法定要件之漏稅事實方得為之。二者處罰目
          的及處罰要件雖不相同，惟其行為如同時符合行為罰
          及漏稅罰之處罰要件時，除處罰之性質與種類不同，
          必須採用不同之處罰方法或手段，以達行政目的所必
          要者外，不得重複處罰，乃現代民主法治國家之基本
          原則。是違反作為義務之行為，同時構成漏稅行為之
          一部或係漏稅行為之方法而處罰種類相同者，如從其
          一重處罰已足達成行政目的時，即不得再就其他行為
          併予處罰，始符憲法保障人民權利之意旨。本院釋字
          第三五六號解釋，應予補充。」。
        (2)被告機關以原告進貨取具非交易對象之發票，核有會
          計帳冊簿具不完備之情事，乃否准前5年核定虧損額
          之抵減，核定前5年核定虧損扣除額為0元，此為被告
          機關對原告所作出之處罰之一，且該案原告已提起行
          政訴訟，經鈞院以92年度訴字第04376號判決駁回原
          告之訴（見證物7），原告並於法定期間內提出上訴
          在案（見證物8），是以，該案目前尚未判決確定。
        (3)被告機關又再以原告未取具實際交易對象發票之同一
          理由，再另依稅捐稽徵法第44條規定按查明認定之總
          額處以百分之5之罰鍰計2,276,624元。惟依大法官釋
          字第503號解釋之意旨，被告機關對於原告處以兩種
          處分，以違反一事二罰之原則。
        (4)依稅捐稽徵法第1之1條第1項規定：「財政部依本法
          或稅法所發布之解釋函令，對於據以申請之案件發生
          效力。」。被告以財政部76年5月28日台財稅第00000
          00號解釋函辯稱依該函意旨所示並無一事二罰之情形
          發生。惟查該函之內容為：「釋示函令標題：使用虛
          設行號或偽造變造發票扣抵營業稅之處置。釋示函令
          內容主旨：稽徵機關依據財稅資料中心產出之「營業
          人取得虛設行號進項憑證歸戶清單」資料或其他方式
          ，查獲營利事業使用虛設行號開立之統一發票或偽造
          、變造之統一發票申報扣抵（或退還）營業稅者，除
          逃漏營業稅部分之漏稅罰、行為罰或刑事罰，應依刑
          法、營業稅法及稅捐稽徵法之規定辦理外，有關營利
          事業所得稅部分，並應依左列規定辦理：(一)經查無進
          貨事實而係虛增成本者，應依所得稅法第110條及稅
          捐稽徵法第41條之規定辦理。(二)經查有進貨事實者，
          應依所得稅法第27條規定，按當年度當地該項貨品之
          最低價格核定其進貨成本。依稅捐稽徵法第44條規定
          ，以未依規定取得憑證論處；其知情者並應依稅捐稽
          徵法第41條或第43條規定辦理。(三)當年度營利事業所
          得稅結算申報案件，一律查帳核定。(四)其前3年度申
          報案件，如係書面審核（查）核定者，得一併調帳查
          核。(五)其申請使用藍色申報書者，應依營利事業所得
          稅藍色申報書實施辦法第7條第3款及第5款之規定辦
          理。(六)不得享受所得稅法第39條有關盈虧互抵之待遇
          。(七)營利事業若有進貨事實主張不知情者，應就其事
          實負舉證責任，如經稽徵機關查明屬實者，得免依前
          項(四)、(五)、(六)三款之規定辦理。」（見證物10）。然
          其分類類別為「附錄」，並非「解釋令函」，與上揭
          稅捐稽徵法第1之1條第1項規定不符，該「附錄」內
          容不得據以作為「解釋令函」。
        (5)參酌財政部85年4月26日台財稅字第851903313號解釋
          函意旨：「主旨：納稅義務人同時觸犯租稅行為罰及
          漏稅罰相關罰則之案件，依本函規定處理。說明：2
          、案經本部85年3月8日邀集法務部、本部相關單位及
          稽徵機關開會研商，並作成左列結論，應請參照辦理
          ：(一)納稅義務人觸犯營業稅法第45條或第46條，如同
          時涉及同法第51條各款規定者，參照行政法院84年5
          月10日5月份第2次庭長評事聯席會議決議意旨，勿庸
          併罰，應擇一從重處罰。(二)營業人觸犯營業稅法第51
          條各款，如同時涉及稅捐稽徵法第44條規定者，參照
          行政法院84年9月20日9月份第2次庭長評事聯席會議
          決議意旨，勿庸併罰，應擇一從重處罰。(三)納稅義務
          人觸犯營業稅法第45條或第46條，如同時涉及稅捐稽
          徵法第44條及營業稅法第51條各款規定者，參照上開
          行政法院庭長評事聯席會議決議意旨，勿庸併罰，應
          擇一從重處罰。(四)納稅義務人觸犯所得稅法第110條
          第1項，如同時涉及稅捐稽徵法第44條規定者，稅捐
          稽徵法第44條部分，國稅局應通報由稅捐稽徵處處理
          。（編者註：現已無須通報，由國稅局自行處理）(五)
          納稅義務人觸犯貨物稅條例第28條第1款，如同時涉
          及同條例第32條第1款規定者，參照上開行政法院庭
          長評事聯席會議決議意旨，勿庸併罰，應擇一從重處
          罰。(六)代徵人觸犯娛樂稅法第12條，如同時涉及同法
          第14條及稅捐稽徵法第44條規定者，參照上開行政法
          院庭長評事聯席會議決議意旨，勿庸併罰，應擇一從
          重處罰。(七)本部以往相關函釋與上開規定抵觸者，自
          本函發布日起不再適用。」（見證物11）。
        (6)是以，被告提出之「附錄」的時間是在76年，爾後財
          政部已於85年4月發布新的解釋令函，自應依上揭解
          譯函意旨辦理，即當事人同時觸犯有營稅法及稅捐稽
          徵法時，財政部參酌行政法院庭長評事聯席會議決議
          意旨，認勿庸併罰，應擇一從重處罰即可。
        (7)按稅法上關於行為罰與漏稅罰屬不同之處罰範疇。一
          行為分別違反法令所定義務，同時觸犯數個行為罰或
          漏稅罰之處罰規定者，有無一事不二罰法理之適用，
          應視其是否屬同一行為，且其規範之對象及所欲達成
          之行政目的是否同一而定。稅捐稽徵法第44條規定以
          營利事業依規定應給與他人憑證而未給與，應自他人
          取得憑證或應保存憑證而未保存為構成要件，屬行為
          罰。被告以原告而應自他人取得憑證或應保存憑證而
          未保存為由，另依所得稅法第39條規定以往年度營業
          之虧損，不得列入本年度計算。但公司組織之營利事
          業，會計帳冊簿據完備，虧損及申報扣除年度均使用
          第77條所稱藍色申報書或經會計師查核簽證，並如期
          申報者，得將經該管稽徵機關核定之前5年內各期虧
          損，自本年純益額中扣除後，再行核課，核定前五年
          虧損扣除額為0元，亦屬行為罰，以未自他人取得憑
          證或應保存憑證而未保存為構成要件，二者構成要件
          相同，自屬同一行為。
        (8)被告機關之二處分，以否准其前5年核定虧損之抵減
          之處分為重：依據被告處分否准其前5年核定虧損之
          抵減，而處分原告繳納87年度營利事業所得稅核定稅
          額為2,389,132元（證物12），與本案罰鍰2,226,724
          元相較，仍以前者處分為重，且前案原告已先行繳納
          一半之金額，惟該案現仍上訴最高行政法院中，故本
          件已有違反一事二罰之情形，依上所述，被告應擇一
          重處分，不應就同一行為予以併罰之。
　　(二)被告主張之理由：
      1.按「營利事業依法規定應給與他人憑證而未給與，應自
        他人取得憑證而未取得，或應保存憑證而未保存者，應
        就其未給與憑證、未取得憑證或未保存憑證，經查明認
        定之總額，處百分之5之罰鍰。」為稅捐稽徵法第44條
        所明定。次按「財政部69年8月8日台財稅第3662號函，
        認為營利事業銷售貨物，不對直接買受人開立統一發票
        ，而對買受人之客戶開立統一發票，應依稅捐稽徵法第
        44 條規定論處。此項命令，核與上述法律規定，係為
        建立營利事業正確課稅憑證制度之意旨相符，與憲法尚
        無牴觸。」；「…3、營利事業之進貨或支付費用所取
        得對方給予之統一發票，事後經查係虛設行號之統一發
        票者，除應依稅捐稽徵法第44條規定按未依法取得憑證
        論處外，如取得該項虛設行號之發票確屬不知情者，得
        免依稅捐稽徵法第43條第1項規定處罰」分別為司法院
        大法官會議釋字第252號解釋及財政部72年5月19日台財
        稅第33508號所函釋。
      2.查原告本年度營利事業所得稅結算申報，列報前5年虧
        損扣除9,560,529元，被告原查以原告本期取具非交易
        對象之通亞公司開立之發票作為進貨憑證，除否准該前
        5年虧損扣除外，並依首揭稅捐稽徵法規定處以百分之5
        罰鍰2,226,724元。
      3.查原告本期進貨45,532,480元未取具實際交易對象發票
        ，卻取具通亞公司開立之統一發票（50筆）作為進貨憑
        證，有異常統一發票查核清單（證物2）、原告90年8月
        2 日說明書（證物3）、通亞公司經台北市稅捐稽徵處
        查得涉嫌虛設行號之稽核報告書及刑事案件移送書（證
        物四）及臺灣高等行政法院92年度上易字第1448號判決
        書（證物5）等附案可稽。
      4.次查依據卷附原告90年8月2日說明書，原告申稱接獲調
        帳通知，始感覺通亞公司似有異狀，該公司之貨品雖為
        真品，而其來源可能不正常，推銷人員是否為通亞公司
        之業務人員則不得而知，如因一時不察，所取得之統一
        發票若確為虛設行號之統一發票，原告同意受罰。被告
        於查核時曾函請原告提示付款流程，以證實其交易對象
        為真實，惟原告表示其進貨係以現金交易，無法提示付
        款資金流程，以證明其交易屬實。是原告未依規定取得
        憑證之違章事證及金額明確。
      5.綜上論述：本件原處分及所為復查、訴願決定均無違誤
        ，為此請求判決如被告答辯之聲明。
　　理  由
一、按「營利事業依法規定應給與他人憑證而未給與，應自他人
    取得憑證而未取得，或應保存憑證而未保存者，應就其未給
    與憑證、未取得憑證或未保存憑證，經查明認定之總額，處
    百分之5之罰鍰。」為稅捐稽徵法第44條所明定。次按「財
    政部69年8月8日台財稅第3662號函，認為營利事業銷售貨物
    ，不對直接買受人開立統一發票，而對買受人之客戶開立統
    一發票，應依稅捐稽徵法第44條規定論處。此項命令，核與
    上述法律規定，係為建立營利事業正確課稅憑證制度之意旨
    相符，與憲法尚無牴觸。」為司法院大法官會議釋字第252
    號解釋在案。又財政部72年5月19日台財稅第33508號函釋：
    「……3、營利事業之進貨或支付費用所取得對方給予之統
    一發票，事後經查係虛設行號之統一發票者，除應依稅捐稽
    徵法第44條規定按未依法取得憑證論處外，如取得該項虛設
    行號之發票確屬不知情者，得免依稅捐稽徵法第43條第1項
    規定處罰」，該函釋意旨與法律規定，尚無違背，被告機關
    自得援用之。
二、本件被告機關以原告進貨取具非交易對象之發票，核有會計
    帳冊簿據不完備之情事，乃否准其前5年核定虧損之抵減，
    核定前5年虧損扣除額為0元，又原告未取具實際交易對象發
    票，另依稅捐稽徵法第44條規定按查明認定之總額處以百分
    之5之罰鍰計2,276,624元。原告不服，申經復查結果，未獲
    變更，提起訴願，經財政部92年4月3日台財訴字第0910
    074059號訴願決定，將罰鍰部分撤銷，著由被告機關另為處
    分，其餘訴願駁回。罰鍰部分經被告機關重核結果，仍維持
    原核定，原告猶表不服，提起訴願亦遭決定駁回，循序起訴
    意旨略以：訴外人楊則燾擔任通亞公司負責人時的犯罪時間
    、對象均與本案原告無關聯，原告並無進貨取具非交易對象
    之發票之情事；又被告機關以原告進貨取具非交易對象之發
    票，核有會計帳冊簿具不完備之情事，乃否准前5年核定虧
    損額之抵減，核定前5年虧損扣除額為0元，此為被告機關對
    原告所作出之處罰之一，且該案原告已提起行政訴訟，經鈞
    院以92年度訴字第04376號判決駁回原告之訴，原告並於法
    定期間內提出上訴在案，是以，該案目前尚未判決確定，被
    告機關又再以原告未取具實際交易對象發票之同一理由，再
    另依稅捐稽徵法第44條規定按查明認定之總額處以百分之5
    之罰鍰計2,276,624元，依大法官釋字第503號解釋之意旨，
    被告機關對於原告處以兩種處分，顯已違反一事二罰之原則
    云云。
三、卷查原告87年度營利事業所得稅結算申報，原列報全年所得
    額為9,780,120元、前5年核定虧損未扣除餘額9,560,529元
    、課稅所得額為219,591元，嗣因原告涉嫌取具虛設行號通
    亞企業有限公司發票50筆，金額計45,532,480元，作為進貨
    憑證各情，有異常統一發票查核清單、原告90年8月2日說明
    書、通亞公司經台北市稅捐稽徵處查得涉嫌虛設行號之稽核
    報告書等附原處分卷可稽；又通亞公司於87年11、12月間有
    虛開不實之銷項統一發票共15紙金額計41,320,500元予凌力
    公司、興滿公司、欣淵公司、堅咸公司，而有虛設行號之情
    形，業經臺灣高等法院92年度上易字第1448號（台北地院90
    年度易字第1999號）被告楊則燾（通亞公司負責人）違反稅
    捐稽徵法案件判決認定在案，有該判決附本院卷可稽。另依
    據卷附原告90年8月2日說明書，原告申稱接獲調帳通知，始
    感覺通亞公司似有異狀，該公司之貨品雖為真品，而其來源
    可能不正常，推銷人員是否為通亞公司之業務人員則不得而
    知，如因一時不察，所取得之統一發票若確為虛設行號之統
    一發票，原告同意受罰等情；況被告於查核時亦曾函請原告
    提示付款流程，以證實其交易對象為真實，惟原告表示其進
    貨係以現金交易，無法提示付款資金流程，以證明其交易屬
    實。原告既無法提出任何進貨內容及單據暨付款資金流程等
    積極證據以實其說；從而，被告以原告未依規定取得憑證之
    違章事證及金額明確，乃依稅捐稽徵法第44條規定，按查明
    認定之總額處以百分之5之罰鍰計2,276,624元，洵屬有據。
    原告主張楊則燾擔任通亞公司負責人時的犯罪時間、對象均
    與原告無關，進而謂原告並無進貨取具非交易對象之發票之
    情事云云；容非可採。
四、原告另主張被告機關以原告進貨取具非交易對象之發票，核
    有會計帳冊簿具不完備之情事，乃否准前5年核定虧損額之
    抵減，核定前5年虧損扣除額為0元，竟又再以原告未取具實
    際交易對象發票之同一理由，再另依稅捐稽徵法第44條規定
    按查明認定之總額處以百分之5之罰鍰，顯已違反一事二罰
    之原則云云；惟按「以往年度營業之虧損，不得列入本年度
    計算，但公司組織之營利事業，會計帳冊簿據完備，虧損及
    申報扣除年度均使用第77條所稱藍色申報書或經會計師查核
    簽證，並如期申報者，得將經該管稽徵機關核定之前5年內
    各期虧損，自本年純益額中扣除後，再行核課。」，行為時
    所得稅法第39條定有明文。被告以原告與通亞公司間並無交
    易之事實，竟取具非實際交易對象開立之發票充當進貨憑證
    ，係屬會計帳冊簿據不完備，自不得適用前5年核定虧損扣
    除之規定，而予以否准抵減乃屬稅捐之核課；此與本件原告
    係因取具非實際交易對象之發票，作為進貨憑證，被告依據
    稅捐稽徵法第44條規定，處以百分之5罰鍰，其處分之事由
    、依據、種類均屬不同，並無一事二罰之情事，原告上揭主
    張，亦屬誤解。
五、綜上所述，原告起訴論旨，容非可採。被告以原告取具非實
    際交易對象之通亞公司開立之發票作為進貨憑證，依首揭稅
    捐稽徵法第44條規定，處以百分之5罰鍰2,226,724元，並無
    違誤，訴願決定予以維持，亦無不合；原告訴請撤銷，為無
    理由，應予駁回。
據上論結，本件原告之訴為無理由，爰依行政訴訟法第98條第3
項前段，判決如主文。
中　　華　　民　　國　　94　　年　　10　　月　　27　　日
                  第六庭審判長法  官   林樹埔
                              法  官　 曹瑞卿
                              法  官　 許瑞助
上為正本係照原本作成。
如不服本判決，應於送達後20日內，向本院提出上訴狀並表明上
訴理由，如於本判決宣示後送達前提起上訴者，應於判決送達後
20日內補提上訴理由書（須按他造人數附繕本）。
中　　華　　民　　國　　94　　年　　10　　月　　27　　日
                              書記官   吳芳靜
